# 现行深交所关于上市公司业绩预告的规定？是业绩大幅变动30%还是50%？

提问人：tony868lamy 时间：2010-02-14 19:34:58
新规定：《深圳证券交易所上市公司信息披露格式指引》1-17号,可是在里面没有业绩预告的相关内容及规定；但是，此文又于 2008年 12 月 31 日废止了原规定（上市公司信息披露工作指引第 1 号——业绩预告和业绩快报）；
原规定：
第四条 上市公司董事会应当密切关注公司经营情况，出现以下情形之一的，应当及时进行业绩预告： 　　（一）预计公司本报告期或未来报告期（预计时点距报告期末不应超过１２个月）业绩将出现亏损、实现扭亏为盈或者与上年同期相比业绩出现大幅变动（上升或者下降５０％以上）的； 　　（二）在公司会计年度结束后１个月内，经财务核算或初步审计确认，公司该年度经营业绩将出现亏损、实现扭亏为盈、与上年同期相比业绩出现大幅变动（上升或者下降５０％以上）的； 　　（三）其他本所认为应披露的情形。

回答人：chenyiwei
应该是 50 ％。
深交所股票上市规则（ 2008 年修订）： 第三节 业绩预告、业绩快报和盈利预测
11.3.1 上市公司预计全年度、半年度、前三季度经营业绩将出现下列情形之一的，应当及时进行业绩预告： （一）净利润为负值； （二）净利润与上年同期相比上升或者下降 50 ％以上； （三）实现扭亏为盈。
中小企业板信息披露业务备忘录第 1 号：业绩预告、业绩快报及其修正 2008 年 12 月 23 日 深交所发审监管部为提高中小企业板上市公司信息披露质量，根据有关法律法规和本所《股票上市规则》等规定，特制定本备忘录，请遵照执行。
1 、公司在编制半年度报告和季度报告时，预计年初至下一报告期末将出现下列情形的，应当在本期定期报告中进行业绩预告，披露关于年初至下一报告期末的业绩预告：（ 1 ）净利润为负值；（ 2 ）业绩大幅变动。比较基数较小的公司，经本所同意可以豁免进行业绩预告。 上述"业绩大幅变动"，一般是指净利润与上年同期相比上升或者下降 50 ％以上、或者实现扭亏为盈的情形。本所鼓励预计年初至下一报告期末净利润与上年同期相比上升或者下降30%以上的公司也进行业绩预告。净利润是指归属于母公司所有者的净利润。 上述"比较基数较小"，一般是指下列情形：（ 1 ）年度每股收益绝对值低于或等于0.05元；（ 2 ）前三季度每股收益绝对值低于或等于0.04元；（ 3 ）半年度每股收益绝对值低于或等于0.03元。
2 、公司在前次定期报告中未对年初至下一报告期末的业绩进行预告的，而董事会最新预计年初至下一报告期末业绩可能亏损或大幅变动的，应当立即披露业绩预告。 半年度业绩预告的披露时间最迟不能晚于 7 月 15 日，前三季度业绩预告的披露时间最迟不能晚于 10 月 15 日，年度业绩预告的披露时间最迟不能晚于 1 月 31 日。
3 、公司应在业绩预告中披露年初至下一报告期末净利润与上年同期相比的预计变动范围，或者盈亏金额预计范围。 本所鼓励公司在业绩预告中以不超过30%的幅度披露净利润与上年同期相比的预计变动范围，如上升或下降30-60%、50-70%，或以不超过 500 万元的幅度披露盈亏金额的预计变动范围，如盈利或亏损1000-1500万元、1200-1600万元。
4 、因存在不确定因素可能影响业绩预告准确性的，公司应当在业绩预告中做出声明，并披露不确定因素的具体情况及其影响程度。
5 、公司董事会应当根据公司的经营状况和盈利情况，持续关注年初至下一报告期末的业绩是否与此前预计的业绩存在较大差异，公司财务部门应至少每月一次向董事会提交专门的报告。
6 、公司董事会预计年初至下一报告期末的业绩与已披露的业绩预告存在下列较大差异时，应当立即披露业绩预告修正公告: （ 1 ）
最新预计的业绩变动方向与已披露的业绩预告不一致，包括以下情形：原先预计亏损，最新预计盈利；原先预计扭亏为盈，最新预计继续亏损；原先预计净利润同比上升，最新预计净利润同比下降；原先预计净利润同比下降，最新预计净利润同比上升。 （ 2 ）最新预计的业绩变动方向虽与已披露的业绩预告一致，但变动幅度或盈亏金额超出原先预计的范围。 半年度业绩预告修正公告的披露时间最迟不能晚于 7 月 15 日，前三季度业绩预告修正公告的披露时间最迟不能晚于 10 月 15 日，年度业绩预告修正公告的披露时间最迟不能晚于 1 月 31 日。
7 、公司应在业绩预告修正公告中披露最新预计的年初至下一报告期末净利润与上年同期相比的变动范围，或者最新预计的盈亏金额变动范围。 本所鼓励公司在业绩预告修正公告中以不超过30%的幅度披露最新预计的净利润与上年同期相比的变动范围，或以不超过 500 万元的幅度披露最新预计的盈亏金额变动范围。
8 、年报预约披露时间在3-4月份的公司，应当在 2 月底之前披露年度业绩快报。 本所鼓励半年度报告预约披露时间在 8 月份的公司在 7 月底前披露半年度业绩快报。
9 、为保证所披露的财务数据不存在重大误差，公司发布的业绩快报数据和指标应当事先经过公司内部审计程序。
10 、公司在披露业绩快报时，应当向本所提交下列文件：（ 1 ）经公司现任法定代表人、主管会计工作的负责人、总会计师（如有）、会计机构负责人（会计主管人员）签字并盖章的比较式资产负债表和利润表；（ 2 ）内部审计部门负责人签字的内部审计报告；（ 3 ）本所要求的其他文件。
11 、公司在定期报告编制过程中，如果发现业绩快报中的财务数据与相关定期报告的实际数据差异幅度达到10%以上，公司应当立即刊登业绩快报修正公告，解释差异内容及其原因。如果差异幅度达到20%以上，公司应当在公告中向投资者致歉并披露对公司内部责任人的认定情况。

回答人：chenyiwei
回复 藤椅 tony868lamy 的帖子目前最新的规定就是我所引用的了，不过在 06 、 07 年的相关规定确实都是 30 ％。

回答人：chenyiwei
回复 报纸 tony868lamy 的帖子《深圳证券交易所股票上市规则》是同时适用于主板和中小板的。因此两者的规定应当相同。